臺灣高等法院刑事判決
108年度上訴字第3972號
上  訴  人  
即  被  告  劉美珍



                    (現另案於法務部○○○○○○○○○○                      執行中)
上列上訴人即被告因違反毒品危害防制條例案件，不服臺灣基隆
地方法院108年度訴字第415號，中華民國108年8月21日第一審判
決（起訴案號：臺灣基隆地方檢察署108年度毒偵字第652號），
提起上訴，本院判決如下：
    主  文
上訴駁回。               
    事實及理由
一、經本院審理結果，認第一審以上訴人即被告劉美珍犯毒品危
    害防制條例第10條第1項之施用第一級毒品罪，累犯，判處
    有期徒刑7月、及同條例第10條第2項之施用第二級毒品罪，
    累犯，判處有期徒刑3月，並諭知易科罰金折算之標準為新
    臺幣1,000元折算1日，並說明沒收部分：扣案之第一級毒品
    海洛因2包（含包裝袋）、第二級毒品甲基安非他命3包（含
    包裝袋），應依毒品危害防制條例第18條第1項前段之規定
    沒收銷燬；扣案之玻璃球4個、吸食器1組及注射針筒1支均
    為被告所有供犯罪所用之物，依刑法第38條第2項前段之規
    定沒收。其認事用法、量刑及沒收均無不當，應予維持，並
    引用第一審判決書記載之事實、證據及理由（如附件）。
二、被告上訴意旨略以：伊有供出上游呂新傳，本案施用的海洛
    因、甲基安非他命都是呂新傳賣給伊的云云。惟查：
　㈠毒品危害防制條例第17條第1項規定，「犯第4條至第8條、第
    10條或第11條之罪，供出毒品來源，因而查獲其他正犯或共
    犯者，減輕或免除其刑。」所稱「供出毒品來源」，依該條
    項文義及立法目的解釋，係指供出與其所犯罪有關之「本案
    毒品來源」而言，若被告所供出之毒品來源與其所犯之本案
    無關，而係另案犯罪之毒品來源，縱警方因而查獲其他正犯
    或共犯，祇能就其所犯另案依上述規定減輕或免除其刑，尚
    不能就與其供出毒品來源無關之本案予以減輕或免除其刑（
    最高法院100年度台上字第451號判決意旨參照）。
　㈡被告雖供稱本案施用毒品之來源係於108年1月4日向呂新傳購
    買取得云云，然：
　⒈被告於108年1月5日上午10時50分許，為警持搜索票，至基隆
    市○○區○○路00號4樓住處執行搜索，為警扣得4小包海洛因（
    淨重合計2.22公克）、9小包甲基安非他命（淨重合計7.225
    0公克）、注射針筒4支、吸食器1組及夾鏈袋1只等情，業經
    被告於108年1月5日警詢時供述明確（見109年度偵字第52號
    偵查卷第136頁），且有搜索票、搜索、扣押筆錄及扣押物
    品目錄表、交通部民用航空局航空醫務中心108年1月23日航
    藥鑑字第00000000號毒品鑑定書等件在卷可參（見前揭偵查
    卷第155至165、217至219頁），而被告於警詢、偵查時供述
    該案毒品之來源，因而查獲呂新傳、簡文茹於108年1月3日
    涉犯販賣第二級毒品甲基安非他命予劉美珍之犯嫌，並經臺
    灣基隆地方檢察署檢察官以108年度偵字第6557號、6767號
    、109年度偵字第52號、532號提起公訴，此有被告108年11
    月15日、同年月18日警詢筆錄、同年月18日偵查筆錄及前揭
    起訴書等件在卷可參（見前揭偵查卷第19、142、224頁、本
    院卷第147至148頁），而被告於108年11月15日警詢時供稱
    ：查獲之毒品甲基安非他命來源係在108年1月在文化路租屋
    處路旁以新台幣2萬3,000元向呂新傳購買1兩甲基安非他命
    等語（見前揭偵查卷第224頁）；於108年11月18日警詢及偵
    查中亦均供稱：伊係於108年1月3日、同年月4日向呂新傳、
    簡文茹以2萬3,000元之代價，於基隆市中山區文化路10巷附
    近之加油站購買第二級毒品甲基安非他命1兩等語（見前揭
    偵查卷第19、142頁），足見被告在108年1月3日、4日向呂
    新傳所購買之毒品，早已於108年1月5日即遭查獲扣案，則
    被告於本院審理時供稱本案108年3月14日施用毒品之毒品來
    源係在108年1月3日向呂新傳購得等情，即屬可疑。
　⒉再者，被告於本案查獲於警詢時供稱：伊向綽號「黑人」之
    男子購買海洛因毒品1錢1萬3,000元及甲基安非他命半兩5萬
    5,000元之價格購得，是在基隆市健民社區停車場交易的等
    語（見108年度毒偵字第6523號偵查卷第27頁），此與其先
    前供稱在108年1月3日、4日向呂新傳購得毒品之品項、數量
    、價格及交易地點均不相同，實難認本案之毒品來源係被告
    於108年1月3日、4日向呂新傳購得。本件尚無證據足認被告
    之毒品來源係於108年1月4日向呂新傳購買取得，即難認被
    告有供出本案毒品來源「因而查獲」之情形，揆諸前揭說明
    ，即與毒品危害防制條例第17條第1項所定之要件不符，無
    從依此項規定減刑。故被告執此提起上訴，為無理由，應予
    駁回。　 
據上論斷，應依刑事訴訟法第373條、第368條，判決如主文。
本案經檢察官蕭擁溱提起公訴，檢察官孟玉梅到庭執行職務。
中　　華　　民　　國　　109 　年　　7 　　月　　15　　日
                  刑事第二十一庭審判長法　官  許宗和
                                      法　官  黃惠敏
                                      法　官  章曉文
以上正本證明與原本無異。
施用第二級毒品部分不得上訴。
其餘如不服本判決，應於收受送達後20日內向本院提出上訴書狀
，其未敘述上訴之理由者並得於提起上訴後20日內向本院補提理
由書（均須按他造當事人之人數附繕本）「切勿逕送上級法院」
。
                                      書記官  陳媖如
中　　華　　民　　國　　109 　年　　7 　　月　　17　　日
附錄本案論罪科刑法條
毒品危害防制條例第10條
施用第一級毒品者，處6月以上5年以下有期徒刑。
施用第二級毒品者，處3年以下有期徒刑。